臺灣桃園地方法院刑事判決　　　　　　　 93年度訴更字第3號
公　訴　人　臺灣桃園地方法院檢察署檢察官
被　　　告　甲○○　男　24歲.
　　　　　　　　　　　號2 樓.
指定辯護人　本院公設辯護人陳瑞明
上列被告因違反槍砲彈藥刀械管制條例案件，經本院93年度訴字
第612 號，於中華民國93年9 月10日第一審判決後（起訴案號93
年度偵字第450 號），由臺灣高等法院發回更審、臺灣板橋地方
法院檢察署檢察官移送併辦（臺灣板橋地方法院檢察署93年度核
退偵字第665 號、第666 號）後，被告於審理期間有罪之陳述，
經本院合議庭裁定由受命法官獨任進行簡式審判程序後，聲請改
依協商程序而為判決，本院判決如下：
    主  文
甲○○未經許可，持有其他可發射子彈具有殺傷力之改造手槍，
處有期徒刑壹年肆月，併科罰金新臺幣肆萬元；罰金如易服勞役
，以佰元即新臺幣玖佰元折算壹日。扣案之改造手槍貳支（槍
枝管制編號：0000000000號、0000000000
號，均各含彈匣一個）、驗餘未經試射之改造子彈陸顆均沒收。
又未經許可，持有槍砲之主要組成零件，處有期徒刑柒月，併科
罰金新臺幣壹萬元；罰金如易服勞役，以佰元即新臺幣玖佰元
折算壹日。扣案之金屬槍管壹支，沒收之。應執行有期徒刑壹年
拾月，併科罰金新臺幣伍萬元，罰金如易服勞役，以佰元即新
臺幣玖佰元折算壹日。扣案之改造手槍貳支（槍枝管制編號：0
000000000號、0000000000號，均各含彈匣
一個）、驗餘未經試射之改造子彈陸顆、金屬槍管壹支，均沒收
之。
    事實及理由
一、甲○○明知可發射子彈具有殺傷力之改造玩具手槍、子彈及
    爆裂物，為槍砲彈藥刀械管制條例所管制之物品，未經許可
    ，不得無故持有，竟基於非法持有具有殺傷力改造手槍、子
    彈之概括犯意，於民國91年10月間某日，在台北縣三重市湯
    城商業廣場某不詳玩具店內，以約新臺幣（下同）4,000 元
    之代價，購得仿WALTHER 廠PPK ／S 型半自動手槍製造之玩
    具手槍換裝土造金屬槍管而成，具殺傷力之改造玩具手槍1
    支（槍枝管制編號：0000000000號，含彈匣1 個）及改造子
    彈5 顆（直徑約7.9mm ，其中4 顆有彈底標誌PPK ／S 、1
    顆無彈底字樣，試射2 顆用罄），並將之藏放於所駕駛之車
    號LA-6743 號自用小客車內而非法持有；復於購買上揭槍彈
    後二、三日，再度至前揭台北縣三重市湯城商業廣場某不詳
    玩具店內，以4,800 元之代價，購得仿WALTHER 廠PPK ／S
    型半自動手槍製造之玩具手槍換裝土造金屬槍管而成，具殺
    傷力之改造玩具手槍1 支（槍枝管制編號：0000000000號，
    含彈匣1 個）及改造子彈3 顆（直徑約7.9mm）， 並先將之
    藏放於桃園縣龜山鄉○○街8 巷6 號之住處，嗣因上開住處
    即需整理，遂將之藏放於臺北縣樹林市○○街32巷11號4 樓
    處所。甲○○亦知槍管業經內政部公告為槍砲彈藥刀械管制
    條例所管制之各類槍砲之主要組成零件，未經許可，不得無
    故持有，竟仍另行起意，於91年10月間某日，在臺北縣新莊
    市鴻金寶廣場停車場出入口處，拾獲土造金屬槍管1 支，即
    與前揭購得之手槍、子彈一併持有，並隨身攜帶，嗣於92年
    10月10日上午11時10分許，在桃園縣桃園市○○路10號前，
    為警查獲持有並扣得上開槍枝（槍枝管制編號：0000000000
    號，含彈匣1 個）、改造子彈5 顆（直徑約7.9mm）及 槍管
    1 支；另於93年6 月7 日上午11時30分許，為警於臺北縣樹
    林市○○街14巷1 號2 樓查獲甲○○持有並扣得前揭改造手
    槍1 支（槍枝管制編號：0000000000號，含彈匣1 個），改
    造子彈3 顆（直徑約7.9mm）。 案經桃園縣政府警察局桃園
    分局、臺北縣政府警察局新莊分局分別報請臺灣桃園地方法
    院檢察署檢察官、臺灣板橋地方法院檢察署檢察官偵查起訴
    及移送併辦。
二、證據：
    (一)被告甲○○於警詢、檢察官訊問及本院審理中之自白。
    (二)內政部警政署刑事警察局92年11月24日刑鑑字第09201981
      38號槍彈鑑定書、93年8 月5 日刑鑑字第0930130164號槍
      彈鑑定書各1份附卷為憑。
    (三)改造玩具手槍2 支（槍枝管制編號：0000000000號、0000
      000000號，均分別含彈匣1 個）及改造子彈8 顆（其中5
      顆直徑約7.9mm 、其中3 顆直徑約7.9mm）、 改造槍管1
      支扣案可佐。
三、本件經檢察官與被告於審判外達成協商之合意且被告已認罪
    ，其合意內容為：就連續未經許可持有其他可發射子彈具有
    殺傷力之改造手槍部分，被告願受科刑範圍為有期徒刑一年
    四月、併科罰金40,000元，就未經許可持有槍枝組成零件部
    分，願受科刑範圍為有期徒刑七月、併科罰金10,000元。經
    查，上開協商合意並無刑事訴訟法第455 條之4 第1 項所列
    情形之一，檢察官聲請改依協商程序而為判決，本院爰不經
    言詞辯論，於協商合意範圍內為協商判決，合予敘明。
四、扣案之改造玩具手槍2 支（槍枝管制編號：0000000000號、
    0000000000號，均分別含彈匣1 個）、改造子彈8 顆（其中
    2 顆業經試射用罄，已不存在）、金屬槍管1 支，均屬違禁
    物，不問是否為被告所有，均應依刑法第38條第1 項第1 款
    規定，沒收之。
五、應適用之法條：刑事訴訟法第455 條之4 第2 項、第455 條
    之8 ，槍砲彈藥刀械管制條例第13條第4 項、第12條第4 項
    、修正前槍砲彈藥刀械管制條例第11條第4 項，刑法第11條
    前段、第2 條第1 項但書、第55條、第42條第1 項、第38條
    第1 項第1 款、第51條第5 款，罰金罰鍰提高標準條例第2
    條，現行法規所定貨幣單位折算新臺幣條例第2 條。
六、本判決除有刑事訴訟法第455 條之4 第1 項第1 款、第2 款
    、第4 款、第6 款、第7 款所定情形之一，或違反同條第2
    項規定者外，不得上訴。
七、如不服本件判決，得自收受判決送達之日起十日內，向本院
    提出上訴書狀，上訴於第二審法院。
中　　華　　民　　國　　94　　年　　4 　　月　　27　　日
                  刑事第二庭    法　官　陳心婷
以上正本證明與原本無異。
                                書記官　陳青瑜
中　　華　　民　　國　　94　　年　　5 　　月　　11　　日
附錄本件論罪科刑法條：
修正前槍砲彈藥刀械管制條例第11條
未經許可，製造、販賣或運輸第四條第一項第一款所稱其他可發
射金屬或子彈具有殺傷力之各式槍砲者，處五年以上有期徒刑，
併科新臺幣一千萬元以下罰金。
未經許可，轉讓、出租或出借前項所列槍砲者，處三年以上十年
以下有期徒刑，併科新臺幣七百萬元以下罰金。
意圖供自己或他人犯罪之用，而犯前二項之罪者，處無期徒刑或
七年以上有期徒刑，併科新臺幣一千萬元以下罰金。
未經許可，持有、寄藏或意圖販賣而陳列第一項所列槍砲者，處
一年以上七年以下有期徒刑，併科新臺幣七百萬元以下罰金。
第一項至第三項之未遂犯罰之。
槍砲彈藥刀械管制條例第12條
未經許可，製造、販賣或運輸子彈者，處一年以上七年以下有期
徒刑，併科新台幣五百萬元以下罰金。
未經許可，轉讓、出租或出借子彈者，處六月以上五年以下有期
徒刑，併科新台幣三百萬元以下罰金。
意圖供自己或他人犯罪之用，而犯前二項之罪者，處三年以上十
年以下有期徒刑，併科新台幣七百萬元以下罰金。
未經許可，持有、寄藏或意圖販賣而陳列子彈者，處五年以下有
期徒刑，併科新台幣三百萬元以下罰金。
第一項至第三項之未遂犯罰之。
槍砲彈藥刀械管制條例第13條
未經許可，製造、販賣或運輸槍砲、彈藥之主要組成零件者，處
三年以上十年以下有期徒刑，併科新台幣七百萬元以下罰金。
未經許可，轉讓、出租或出借前項零件者，處一年以上七年以下
有期徒刑，併科新台幣五百萬元以下罰金。
意圖供自己或他人犯罪之用，而犯前二項之罪者，處五年以上有
期徒刑，併科新台幣一千萬元以下罰金。
未經許可，持有、寄藏或意圖販賣而陳列第一項所列零件者，第
六月以上五年以下有期徒刑，併科新台幣三百萬元以下罰金。
第一項至第三項之未遂犯罰之。
